# 请教陈版：关于商誉减值准备计提递延

提问人：wwww学习 时间：2020-04-02 08:05:29
陈老师：
您好！
关于商誉计提了减值准备是否计提递延所得税资产的事项，看了您以前的很多解释，是否可以理解为：无论合并是否免税，合并形成的商誉未来期间计提减值均不计提递延所得税资产，主要因合并形成商誉时，确认的递延所得税负债为各项资产、负债公允价值变动引起的账面价值和计税基础不同造成，并非与确认的商誉价值相关，因此后续商誉账面价值发生变动时，因为商誉是是由合并对价和享有被投资方可辨认净资产公允价值份额间接计算的，如果因此确认递延所得税资产，那么被投资方可辨认净资产公允价值就会发生变化，进而再次影响商誉金额，会发生无限次重复调整，因此商誉减值准备无需确认递延所得税资产。
那么请问陈老师上述理解是否正确？对于商誉减值无需确认递延所得税资产的处理，税法是否有相关规定。
非常感谢陈老师！

回答人：chenyiwei
主要原因是商誉的初始确认就没有确认递延所得税负债，所以后续商誉的减值（这是对应于初始确认的事项）就不应确认递延所得税资产。
递延所得税资产/负债的确认完全是一个会计问题，税法不会规定递延所得税问题的。